臺灣高雄地方法院民事裁定
111年度消債抗字第23號
抗  告  人  林晉章  


上列抗告人因聲請更生程序事件，對於本院於民國111年6月8日
所為111年度消債更字第25號裁定提起抗告，本院裁定如下：
    主  文
抗告駁回。
抗告程序費用新臺幣壹仟元由抗告人負擔。
    理  由
一、抗告意旨略以：抗告人在其配偶葉秀芬所經營之雞動組鹽酥
    雞店內僅係偶爾幫忙，亦未領取薪資，因而未向原審陳報該
    部分之資料，並非故意隱瞞，原審駁回抗告人更生之聲請，
    尚有違誤，爰依法提起抗告，請求廢棄原裁定，並准許抗告
    人開始更生程序等語。
二、法院認為必要時，得定期命債務人據實報告更生聲請前2年
    內財產變動之狀況，並對於財產及收入狀況等事項補充陳述
    、提出關係文件或為其他必要之調查；債務人經法院通知，
    無正當理由而不到場，或到場而故意不為真實之陳述，或無
    正當理由拒絕提出關係文件或為財產變動狀況之報告，其更
    生之聲請應駁回之，消費者債務清理條例第44條、第46條第
    3款分別定有明文。
三、經查：
　㈠原審前於民國111年1月19日命抗告人陳報「自109年1月起迄
    今，聲請人（即抗告人）任職之公司或僱主，任職起訖期間
    、工作地點，及薪資、工資……或其他所有一切收入款項在內
    之所有收入情形」、「自109年1月起迄今，聲請人之收入情
    形若為打零工或現金領取方式者，應據實說明歷次工作情形
    （包含工作內容、工作單位、地址、職稱、負責人或僱主姓
    名、任職起訖期間）」及相關資料（原審卷第14頁反面），
    並明示：「逾期未補正即駁回聲請」等內容（原審卷第14頁
    ），該函文並於111年1月22日送達抗告人（原審卷第17頁）
    。嗣抗告人就其工作情形具狀陳報：「聲請人（即抗告人）
    5年內並未從事營業活動，109年1月起迄今均就職於茶之魔
    手高雄熱河二店（址高雄市○○區○○○街00號，僱主葉秀芬）
    ，平均每月薪資新臺幣（下同）25,000元」、「聲請人現服
    務於熱河冷飲店（茶之魔手高雄熱河二店，址高雄市○○區○○
    ○街00號1樓），擔任外送服務員，每月薪資25,000元」（原
    審卷第43頁至反面）。然查，依三商美邦人壽保險股份有限
    公司人壽保險108年1月17日要保書（第85頁至第86頁反面）
    所示，抗告人係向保險公司表示其服務單位名稱為「雞動組
    鹹酥雞」，工作內容則為「廚師」，顯與前揭陳報內容不合
    。又抗告人於原審自承：「（投保資料是）我告訴保險業務
    員由保險業務員幫我填載的」等語（原審卷第222頁），足
    見抗告人前揭陳報內容已有不實情形甚明。
　㈡抗告人於111年6月1日經原審通知而到場後陳稱：「最近有時
    候會到我太太開的鹹酥雞店幫忙做鹹酥雞，（該店）比較忙
    碌的時間點才會過去，通常是假日才會過去」、「鹹酥雞店
    （雞動組）部分沒有薪水，包含在茶之魔手的月薪裡面」、
    「我太太是經營者，我太太是茶之魔手及雞動組的老闆」等
    語（原審卷第221頁至反面）。惟查，抗告人於108年1月17
    日即向保險業務員表示其在雞動組鹹酥雞店擔任廚師乙節，
    已如前述，則其於1年4個月後陳稱：「最近有時候」會在雞
    動組鹹酥雞店幫忙云云，已有避重就輕之嫌。又原審於111
    年3月14日即命抗告人陳報「配偶自109年1月起迄今之工作
    狀況……及自108年1月起迄今每月收入情形」、「配偶自109
    年1月起迄今經營商號之名稱、每月平均營業額、成本、淨
    利各為何」及相關資料（原審卷第117頁），並明示：「逾
    期未補正即駁回聲請」等內容（原審卷第117頁），該函文
    並於111年3月16日送達抗告人（原審卷第120頁）。然抗告
    人於111年4月11日僅具狀陳報：「配偶葉秀芬自100年9月22
    日開始經營熱和飲料店迄今」、「配偶葉秀芬經營之商號名
    稱為熱河飲料店」等內容（原審卷第169頁），全未提及葉
    秀芬所經營雞動組鹹酥雞店之存在，旨在規避原審調查此部
    分財產及收入狀況之目的甚明，難認抗告人具備重建經濟生
    活之誠意，且已違反債務人就程序簡速進行之協力義務，並
    使債權人可能因此遭受不測損害，揆諸前揭法律規定及消費
    者債務清理條例第46條之立法理由，自應駁回抗告人更生之
    聲請。從而，原審駁回抗告人之聲請，於法並無違誤，抗告
    意旨請求廢棄原裁定，並准許抗告人開始更生程序，為無理
    由，應予駁回。
四、據上論結，本件抗告為無理由，依消費者債務清理條例第15
    條，民事訴訟法第495條之1第1項、第449條第1項、第95條
    、第78條，裁定如主文。
中    華    民    國   111    年    9     月    30    日
                  民事第五庭審判長法  官  秦慧君
                                  法  官  鄭靜筠 
                                  法  官  王耀霆 
上為正本係照原本作成。
對本裁定除有涉及法律見解且具有原則上之重要性者外，不得再
抗告。如提再抗告，應於裁定送達後十日內，以書狀向本院提出
再抗告，並應委任律師為代理人及繳納再抗告費新台幣1000元。
中　　華　　民　　國　　111 　年　　9 　　月　　30　　日
                                  書記官  陳莉庭